【裁判字號】    90,上易,299
【裁判日期】    891114
【裁判案由】    毒品危害防制條例
【裁判全文】
臺灣高等法院刑事判決                              九十年度上易字第二九九號
    上  訴  人
    即  被  告  甲○○
右上訴人因毒品危害防制條例案件，不服臺灣基隆地方法院八十九年度易字第四七三
號，中華民國八十九年十一月十四日第一審判決（起訴案號：臺灣基隆地方法院檢察
署八十九年度毒偵字第一五二五號）提起上訴，本院判決如左：
    主  文
上訴駁回。
    事  實
一、甲○○有違反麻醉藥品管理條例前科，又於民國（下同）八十五年三月間因贓物
    案件，經臺灣基隆地方法院判處有期徒刑六月，如易科罰金以三百元折算一日確
    定，另於八十五年四月間因違反麻醉藥品管理條例案件，經同院判處有期徒刑六
    月，如易科罰金以三百元折算一日確定，上開二罪經裁定應執行有期徒刑十月；
    復於八十五年八月間因違反麻醉藥品管理條例案件，經同院判處有期徒刑十月確
    定，接續上開徒刑執行，於八十六年八月十五日假釋出監，縮刑期滿日期為八十
    七年四月六日。又於八十七年八月間因施用第二級毒品案件，經同院以八十七年
    度毒聲字第二三七號裁定送勒戒處所觀察、勒戒後，認無繼續施用毒品之傾向，
    經臺灣基隆地方法院檢察署檢察官於八十七年八月二十四日（起訴書記載為八十
    七年八月十二日）以八十七年度偵字三五九七號不起訴處分書為不起訴處分；再
    於八十七年十二月間因施用第二級毒品案件，經同院以八十七年度毒聲字第七○
    七號裁定送勒戒處所觀察、勒戒後，認無繼續施用毒品之傾向，經同署檢察官於
    八十七年十二月二十九日以八十七年度偵緝字第二○三號不起訴處分書為不起訴
    處分。另於八十八年六月間因施用第二級毒品案件，經同院簡易庭於八十八年八
    月二十三日判處有期徒刑五月，如易科罰金以三百元折算一日確定。
二、甲○○猶不知悔改，於八十九年六月一日下午十時三十分許前九十六小時內之某
    日，在不詳地點，以不詳方式，施用第二級毒品安非他命，嗣於八十九年六月一
    日下午十時三十分許，在基隆市○○路六十四巷口為警查獲，並扣得其所有已供
    施用毒品之吸食玻璃管一支。
三、案經基隆市警察局第一分局報請臺灣基隆地方法院檢察署檢察官偵查起訴。
    理  由
一、上訴人即被告甲○○經合法傳喚無正當理未到庭應訊，其於原審審理中則矢口否
    認有於八十九年六月一日被警查獲前之某日施用安非他命之行為，惟查：
（一）被告於八十九年六月一日下午十時三十許，在基隆市○○路六十四巷口為警查
      獲所採尿液經送基隆市衛生局檢驗結果，發現呈「甲基安非他命」陽性反應，
      有基隆市衛生局基衛六字第六四二九號檢驗成績書一紙附卷可稽。嗣經公訴人
      將其尿液另送往法務部調查局以精密之「氣相層析質譜儀」分析法確認結果，
      確有「甲基安非他命」陽性反應，亦有該局八十九年七月十日（89）陸（一）
      字第八九○五○○○六號檢驗通知書足憑。按「氣相層析質譜儀」乃目前就藥
      物篩檢結果必須進一步確認時所最常採用之確認方法，因此在良好之操作條件
      之下，以「氣相層析質譜儀」作藥物及其代謝物之定性及定量分析，幾乎不會
      有偽陽性反應，是上開檢驗報告應可採認。又「甲基安非他命」經口服投與後
      ，約百分之七十於二十四小時內自尿中排出，約百分之九十於九十六小時內自
      尿中排出，由於目前國內尿液中「甲基安非他命」之檢驗，僅為鑑定其是否呈
      陽性反應，尚未定其含量，且「甲基安非他命」成分之檢出與其投與方式、投
      與量、個人體質、採尿時間與檢測儀器之精密度等諸多因素有關，因此僅憑尿
      液中呈「安非他命」陽性反應，並無法確實推算吸食時間距採集時間之長短，
      惟依上述資料推斷，最長可能不會超過四日等情，有行政院衛生署藥物食品檢
      驗局八十一年二月八日（八一）藥檢壹字第○○一一五六號函在卷可參，此外
      ，復有被告所有已供施用之吸食玻璃管一支扣案可資佐證，足證被告於上開為
      警查獲前之九十六小時內之某日確有施用第二級毒品安非他命之行為，至為灼
      然，被告空言否認，不足採信。
（二）又被告於八十七年八月間因施用第二級毒品案件，經臺灣基隆地方法院以八十
      七年度毒聲字第二三七號裁定送勒戒處所觀察、勒戒後，認無繼續施用毒品之
      傾向，經臺灣基隆地方法院檢察署檢察官於八十七年八月二十四日以八十七年
      度偵字三五九七號不起訴處分書為不起訴處分，再於八十七年十二月間因施用
      第二級毒品案件，經原審法院以八十七年度毒聲字第七○七號裁定送勒戒處所
      觀察、勒戒後，認無繼續施用毒品之傾向，經同署檢察官於八十七年十二月二
      十九日以八十七年度偵緝字第二○三號不起訴處分書為不起訴處分，並有上開
      不起訴處分書及原審法院之被告全國前案紀錄表、臺灣基隆地方法院檢察署刑
      案資料查註紀錄表在卷可稽，本件事證明確，被告犯行洵堪認定。
三、查安非他命屬毒品危害防制條例所規定之第二級毒品，該條例第二條第二項第二
    款著有明文。又犯毒品危害防制條例第十條施用毒品之罪者，檢察官應先將被告
    送勒戒處所觀察、勒戒，經觀察、勒戒後，無繼續施用毒品傾向者，應由檢察官
    為不起訴處分，有繼續施用毒品之傾向者，由檢察官聲請法院裁定令入戒治處所
    施以強制戒治；依前開規定為不起訴處分後，五年內再犯施用毒品之罪，經觀察
    、勒戒後，認有繼續施用毒品之傾向或三犯以上者，不適用前開規定，但應由檢
    察官聲請法院裁定令入戒治處所施以強制戒治；停止強制戒治違反保護管束應遵
    守事項情節重大者，得撤銷保護管束，仍應予強制戒治，毒品危害防制條例第二
    十條定有明文。查本件被告於八十七年八月及十二月間，分別因施用第二級毒品
    案件，經原審法院裁定送勒戒處所觀察、勒戒後，均認無繼續施用毒品之傾向，
    經臺灣基隆地方法院檢察署檢察官於八十七年八月二十四日以八十七年度偵字三
    五九七號，及於八十七年十二月二十九日以八十七年度偵緝字第二○三號不起訴
    處分書為不起訴處分，已如前述，本件被告再犯本罪，已屬三犯，依毒品危害防
    制條例第二十條第三項規定，自應依法處罰。是核被告所為，係犯毒品危害防制
    條例第十條第二項之施用第二級毒品罪；其持有第二級毒品安非他命之低度行為
    ，應為施用毒品之高度行為所吸收，不另論罪。末查被告有事實欄所載犯罪科刑
    及執行情形，此有臺灣基隆地方法院檢察署刑案資料查註紀錄表在卷可稽，其受
    有期徒刑之刑執行完畢後，五年以內再犯有期徒刑以上之本罪，為累犯，應依法
    加重其刑。
四、原審援引上開毒品危害防制條例第十條第二項、第二十條第三項，刑法第十一條
    前段、第四十七條、第三十八條第一項第二款等規定，並審酌被告施用足以導致
    精神障礙及生命危險之成癮性藥物及其犯罪動機、次數、品行、犯罪後否認之態
    度等一切情狀，量處有期徒刑捌月，並以扣案之吸食玻璃管一支，為被告所有，
    為供施用安非他命之物，業據被告供明在卷，說明應依刑法第三十八條第一項第
    二款之規定併予宣告沒收之理由，其認事用法並無不當，量刑亦稱妥適，本件被
    告之上訴意旨，徒求減輕，難認為有理由，應予駁回。
五、被告經合法傳喚無正當理由未到庭，不待其到庭陳述，逕行判決。
六、 據上論斷，應依刑事訴訟法第三百七十一條、第三百六十八條，判決如主文。
本案經檢察官張秋雲到庭執行職務。
中      華      民      國     九十    年     二      月    二十七    日
                              台灣高等法院刑事第十六庭
                                  審判長法  官  許  增  男
                                        法  官  黃  鴻  昌
                                        法  官  蔡  彩  貞
右正本證明與原本無異。
不得上訴。
                                        書記官  高  柑  柏
中      華      民      國     九十    年     二      月    二十七    日
附錄：本案論罪科刑法條全文
附錄論罪法條
毒品危害防制條例第十條第二項
施用第二級毒品者，處三年以下有期徒刑。


司法院資訊處製作；財團法人民間司法改革基金會備份。
